vi: Nhà và vườn > Trang trí > Đồ trang trí theo mùa và ngày lễ > Phụ kiện và bộ dụng cụ trang trí cộng đồng theo mùa: Nhà Mô Hình Theo Mùa; Tượng Mô Hình Làng Theo Mùa; Phong Cảnh & Cây Mô Hình Làng Theo Mùa; Đèn & Phụ Kiện Điện Mô Hình Làng Theo Mùa
pt-BR: Casa e jardim > Decoração > Decoração de Natal > Acessórios e conjuntos de miniaturas sazonais: Casas de vilas sazonais; Miniaturas de vilas sazonais; Paisagismo e árvores para vilas sazonais; Iluminação e acessórios de energia para vilas sazonais
es: Casa y jardín > Decoración > Decoraciones festivas y estacionales > Accesorios y conjuntos de aldeas en miniatura: Casitas de la aldea navideña; Figuras para villas navideñas; Árboles y decoración de paisajes para villas navideñas; Iluminación y accesorios eléctricos para villas navideñas
nb: Hjem og hage > Dekor > Sesongbaserte og høytidsdekorasjoner > Sett og tilbehør for julebyer: Sesongrelaterte landsbybygninger; Figurer til sesonglandsby; Landskapselementer og trær til sesonglandsby; Belysning og strømtilbehør til sesonglandsby
th: บ้านและสวน > ของประดับตกแต่ง > การตกแต่งตามเทศกาลและวันหยุด > ชุดและอุปกรณ์สำหรับหมู่บ้านตามเทศกาล: อาคารหมู่บ้านตามฤดูกาล; รูปปั้นตามฤดูกาลในหมู่บ้าน; การจัดสวนและต้นไม้ตามฤดูกาลในหมู่บ้าน; อุปกรณ์ไฟประดับและไฟฟ้าตามฤดูกาลในหมู่บ้าน
fr: Maison et jardin > Décorations > Décorations de Noël et saisonnières > Accessoires et coffrets de villages saisonniers: Bâtiments villageois saisonniers; Figurines saisonnières de village; Aménagement paysager et arbres saisonniers pour villages; Accessoires d'éclairage et d'alimentation saisonniers pour villages
hu: Otthon és kert > Dekoráció > Szezonális és ünnepi dekorációk > Szezonális falusi készletek és kiegészítők: Szezonális falumodellek; Szezonális falusi figurák; Szezonális falusi tereprendezés és fák; Szezonális falusi világítás és tápkiegészítők
it: Casa e giardino > Arredo > Decorazioni natalizie > Accessori e decorazioni per riproduzioni in miniatura: Casette decorative per villaggi stagionali; Figurine stagionali del villaggio; Paesaggistica e alberi stagionali del villaggio; Accessori per illuminazione e alimentazione stagionali per villaggi
zh-TW: 居家和庭園 > 裝飾用品 > 季節性飾品 > 迷你村落季節性裝飾組和配件: 節慶村落模型建築; 節慶村落小人偶; 節慶村落造景與樹木; 節慶村落照明與電源配件
bg-BG: Дом и градина > Декорация > Сезонни и празнични декорации > Сезонни селски комплекти и аксесоари: Сезонни селски сгради; Сезонни селски фигурки; Сезонно селско озеленяване и дървета; Сезонни аксесоари за селско осветление и захранване
zh-CN: 家居与园艺 > 装饰 > 节假日装饰品 > 玩具屋/配件: 玩具屋建筑; 玩具屋人偶; 玩具屋景观/树木; 玩具屋照明/电源配件
ja: ホーム・ガーデン > インテリア・エクステリア > 季節の飾り > 季節のビレッジセット・アクセサリー: 季節限定のビレッジ建物; 季節限定のビレッジフィギュア; 季節限定のビレッジ用造園・樹木; 季節限定のビレッジ用照明・電源アクセサリー
pl: Dom i ogród > Ozdoby > Ozdoby sezonowe i świąteczne > Szopki świąteczne i domki z dodatkami: Budynki do wiosek sezonowych; Figurki do wiosek sezonowych; Elementy krajobrazu i drzewka do wiosek sezonowych; Oświetlenie i akcesoria zasilające do wiosek sezonowych
da: Hjem og have > Indretning > Højtidsdekorationer > Sæt med modellandsbyer og tilbehør dertil: Sæsonbestemte landsbybygninger; Sæsonbestemte landsbyfigurer; Sæsonbestemte landsbylandskaber og -træer; Sæsonbestemte landsbybelysning og -strømtilbehør
cs: Dům a zahrada > Bytové doplňky a dekorace > Slavnostní a sezónní dekorace > Sady sezónních dekorací ve venkovském stylu a příslušenství: Sezónní vesnické budovy; Sezónní vesnické figurky; Sezónní vesnické úpravy krajiny a stromy; Sezónní vesnické osvětlení a elektrické příslušenství
en: Home & Garden > Decor > Seasonal & Holiday Decorations > Seasonal Village Sets & Accessories: Seasonal Village Buildings; Seasonal Village Figurines; Seasonal Village Landscaping & Trees; Seasonal Village Lighting & Power Accessories
fi: Koti ja puutarha > Koristeet > Juhlakoristeet > Joulukyläkoristeet ja -tarvikkeet: Joulukyläkoristeet talot; Joulukylän hahmot; Joulukylän maisemointi ja puut; Joulukylän valaistus ja sähkötarvikkeet
lt-LT: Namai ir sodas > Dekoras > Sezoniniai ir šventiniai papuošimai > Sezoniniai kaimo rinkiniai ir priedai: Sezoniniai kaimo pastatai; Sezoninės kaimo figūrėlės; Sezoninis kaimo apželdinimas ir medžiai; Sezoninis kaimo apšvietimas ir maitinimo priedai
de: Heim & Garten > Dekoration > Festtags-Dekoartikel > Modellbaudörfer & -zubehör mit saisonalem Bezug: Modellbaugebäude mit saisonalem Bezug; Saisonale Dorffiguren; Dorflandschaftsgestaltung & Bäume mit saisonalem Bezug; Dorfbeleuchtung & Stromzubehör mit saisonalem Bezug
pt-PT: Casa e jardim > Decoração > Decorações sazonais e de férias > Acessórios e conjuntos de aldeia de Natal: Edifícios para aldeia de Natal; Figuras para aldeia de Natal; Paisagem e árvores sazonais para aldeia de Natal; Acessórios de iluminação e energia para aldeias de Natal
ru: Дом и сад > Декор > Праздничный декор > Наборы моделей и аксессуары для рождественского городка: Сезонные домики для деревни; Сезонные деревенские фигурки; Сезонное предметы для озеленения и деревья для деревни; Сезонные аксессуары для освещения и электроснабжения деревни
nl: Huis en tuin > Decoratie > Seizoens- en feestdagdecoraties > Accessoires voor feestdagminiaturen: Feestdagminiaturen gebouwen; Seizoensdorpbeeldjes; Landschap en bomen voor seizoensdorpen; Verlichting en stroomaccessoires voor seizoensdorpen
sk-SK: Dom a záhrada > Dekorácie > Sezónne a sviatočné dekorácie > Súpravy a príslušenstvo k vianočnej dedine: Vianočné dedinské domčeky; Figúrky vo vianočnej dedinke; Architektúra a stromy vo vianočnej dedinke; Osvetlenie a elektrické príslušenstvo vo vianočnej dedinke
sl-SI: Dom in vrt > Dekoracija > Sezonski in praznični okraski > Kompleti in dodatki za praznično vasico: Praznične vaške stavbe; Sezonske vaške figurice; Sezonsko urejanje vaške krajine in dreves; Sezonska vaška razsvetljava in napajanje
ro-RO: Casă și grădină > Decorațiuni > Decorațiuni de sezon și de sărbători > Seturi și accesorii pentru satul de Crăciun: Clădiri din sat pentru decoruri de iarnă; Figurine sezoniere pentru sate; Amenajări peisagistice și copaci sezonieri pentru sate; Iluminat sezonier pentru sate și accesorii de alimentare
sv: Hem och trädgård > Dekor > Säsongsbaserade dekorationer och helgdekorationer > Säsongsbaserade miniatyrbyar och tillbehör: Säsongsbaserade bybyggnader; Säsongsbaserade byfigurer; Säsongsbaserade bylandskapsarkitektur och träd; Säsongsbaserade bybelysning och eltillbehör
tr: Ev ve Bahçe > Dekor > Mevsim ve Bayram Dekorasyonları > Mevsimlik Köy Setleri ve Aksesuarları: Noel Temalı Köy Binaları; Noel Temalı Köy Figürinleri; Noel Temalı Noel Köy Peyzajı ve Ağaçları; Noel Temalı Köy Aydınlatma ve Güç Aksesuarları
hr-HR: Dom i vrt > Dekoracije > Sezonski i blagdanski ukrasi > Blagdanski seoski kompleti i dodaci: Zgrade za sezonska sela; Figurice za sezonska sela; Krajolik i stabla za sezonska sela; Rasvjeta i pribor za napajanje sezonskih sela
ko: 가정/원예 용품 > 실내 장식 > 명절/크리스마스 장식 > 시즌별 빌리지 세트/부대용품: 시즌용 마을 건물 장식; 계절별 마을 인형; 계절별 마을 조경 및 나무; 계절별 마을 조명 및 전력 액세서리
el: Σπίτι & κήπος > Διακόσμηση > Εποχιακές & γιορτινές διακοσμήσεις > Εποχιακά χωριά & αξεσουάρ: Κτίρια εποχιακού χωριού; Εποχιακές φιγούρες χωριού; Εποχιακό τοπίο & δέντρα χωριού; Φωτισμός & ηλεκτρικά αξεσουάρ εποχιακού χωριού